最高法院刑事判決            一○○年度台上字第三九九五號
上  訴  人  王國龍
上列上訴人因違反槍砲彈藥刀械管制條例案件，不服台灣高等法
院中華民國一○○年四月二十七日第二審判決（一○○年度上訴
字第六四九號，起訴案號：台灣台北地方法院檢察署九十九年度
偵字第二三○三七號），提起上訴，本院判決如下：
    主  文
上訴駁回。
    理  由
按刑事訴訟法第三百七十七條規定，上訴於第三審法院，非以判
決違背法令為理由，不得為之。是提起第三審上訴，應以原判決
違背法令為理由，係屬法定要件。如果上訴理由書狀並未依據卷
內訴訟資料，具體指摘原判決不適用何種法則或如何適用不當，
或所指摘原判決違法情事，顯與法律規定得為第三審上訴理由之
違法情形，不相適合時，均應認其上訴為違背法律上之程式，予
以駁回。本件原判決維持第一審依想像競合犯關係，從一重論處
上訴人王國龍未經許可，寄藏可發射子彈具有殺傷力之改造手槍
累犯罪刑之判決，駁回其在第二審之上訴。已詳敘認定犯罪事實
之依據及憑以認定之理由。並援引上訴人坦承犯罪事實之供述，
與卷附內政部警政署刑事警察局鑑定書、自願受搜索同意書、扣
押物品目錄表、扣案證物相片、扣案改造手槍一枝（含彈匣一個
）、改造子彈十八顆及彈殼二顆等證據資料，說明上訴人之任意
性自白，與事實核屬相符。從形式上觀察，原判決並無任何違背
法令之處。查上訴人於原審審判期日已為認罪之陳述，且亦未聲
請為何項證據之調查（見原審卷第三一頁反面、第三二頁正面）
，則原審未調查上訴意旨所稱不知受寄藏者為何物，難謂有應於
審判期日調查之證據未予調查之違法。另刑法第五十九條犯罪之
情狀顯可憫恕，認科以最低度刑仍嫌過重者，得酌量減輕其刑之
規定，為法院得自由裁量事項，必須犯罪另有特殊之原因與環境
，在客觀上足以引起一般人之同情，認為即予宣告法定最低度刑
，猶嫌過重者，始有其適用。原判決認上訴人未經許可，寄藏槍
彈之行為對社會治安危害甚大，其犯行在客觀上並無何足以引起
一般同情之處，縱其事後坦承犯行或所陳有工作、有父母需扶養
等，然均與刑法第五十九條之要件無關，以上訴人主張應依刑法
第五十九條之規定酌減其刑云云，並不可採，所為論述於法無違
。上訴意旨未依據卷證資料，具體指摘原判決如何違背法令，置
原判決之論敘於不顧，仍執陳詞，謂原審應依刑法第五十九條規
定減輕其刑云云，為事實上之爭辯，並對原審採證認事及其他得
為自由裁量之職權行使，任意指摘，難謂已符合首揭法定上訴要
件。其上訴違背法律上之程式，應予駁回。
據上論結，應依刑事訴訟法第三百九十五條前段，判決如主文。
中    華    民    國  一○○  年    七    月  二十一  日
                      最高法院刑事第十一庭
                          審判長法官  陳  世  淙  
                                法官  陳  東  誥  
                                法官  何  菁  莪  
                                法官  施  俊  堯  
                                法官  郭  毓  洲  
本件正本證明與原本無異
                                      書  記  官  
中    華    民    國  一○○  年    七    月  二十五  日
                                                      Ｅ